臺灣臺北地方法院刑事判決
110年度易字第750號
公  訴  人  臺灣臺北地方檢察署檢察官
被      告  黃喬濰


上列被告因竊盜案件，經檢察官聲請簡易判決處刑（110年度偵
字第14496、16496、24998號），經本院認不宜以簡易判決處刑
（110年度簡字第2042號），改依通常程序審理，本院判決如下
：
    主  文
黃喬濰竊盜，處罰金新臺幣伍萬元，如易服勞役，以新臺幣壹仟
元折算壹日；又竊盜，處罰金新臺幣貳萬元，如易服勞役，以新
臺幣壹仟元折算壹日；又竊盜，處罰金新臺幣貳萬元，如易服勞
役，以新臺幣壹仟元折算壹日。應執行罰金新臺幣捌萬元，如易
服勞役，以新臺幣壹仟元折算壹日。
未扣案如附表所示之犯罪所得均沒收，於全部或一部不能沒收或
不宜執行沒收時，追徵其價額。
    犯罪事實
一、黃喬濰意圖為自己不法之所有，分別基於竊盜犯意，為下列
    行為：
㈠、於民國109年12月18日上午2時許，在臺北市○○區○○路00號地
    下1樓之「RUFF」夜店內，見同在「K2」包廂內之張鳳婷將
    包包放置於沙發上，竟徒手竊取包包內之現金新臺幣（下同
    ）7,000元及價值5,290元之Airpod耳機1副，得手後離去。
    嗣經張鳳婷發現遭竊後報警處理，經警調閱上址店內監視錄
    影畫面循線查悉上情；
㈡、於110年3月29日上午3時48分許，在同上址「RUFF」夜店之「
    B3」包廂內有林怡婷之包包放置於沙發上，竟徒手竊取包包
    內之現金2,300元，得手後離去。嗣經林怡婷發現遭竊後報
    警處理，經警調閱上址店內監視錄影畫面循線查悉上情；
㈢、於110年4月22日凌晨2時50分許，在臺北市○○區○○街0號之「T
    RIANGLE」酒吧內（起訴書誤為「TRANGLE」，應由本院逕予
    更正），見FLANDERS TRONNICIA JOQUEL TONNIKA將價值300
    元之隨身包包（內有現金500元、外僑居留證、健保卡等物
    ）放置於店內桌上，竟徒手竊取上開隨身包包，得手後離去
    。嗣經被害人FLANDERS TRONNICIA JOQUEL TONNIKA發現遭
    竊後報警處理，經警調閱上址店內監視錄影畫面循線查悉上
    情。
三、案經林怡婷告訴及臺北市政府警察局信義分局、臺北市政府
    警察局中山分局報告臺灣臺北地方檢察署（下稱臺北地檢署
    ）偵查後聲請簡易判決處刑。
　　理  由
壹、有罪部分
一、證據能力：
    按刑事訴訟法第159條之5第1項規定：「被告以外之人於審
    判外之陳述，雖不符前4條之規定，而經當事人於審判程序
    同意作為證據，法院審酌該言詞陳述或書面陳述作成時之情
    況，認為適當者，亦得為證據。」，同條第2項規定：「當
    事人、代理人或辯護人於法院調查證據時，知有第159條第1
    項不得為證據之情形，而未於言詞辯論終結前聲明異議者，
    視為有前項之同意。」。依其立法意旨，在於確認當事人對
    於傳聞證據有處分權，得放棄反對詰問權，同意或擬制同意
    傳聞證據可作為證據，屬於證據傳聞性之解除行為，如法院
    認為適當，不論該傳聞證據是否具備刑事訴訟法第159條之1
    至第159條之4所定情形，均容許作為證據，不以未具備該4
    條所定情形為前提（最高法院104年度台上字第1879號判決
    意旨參照）。查本判決所引用下列各項以被告黃喬濰以外之
    人於審判外之陳述為證據方法之證據能力，業經本院於審判
    期日時予以提示並告以要旨，而被告均未爭執證據能力，且
    迄至本院言詞辯論終結前亦未聲明異議。本院審酌該等資料
    之製作、取得，尚無違法不當之情形，且均為證明犯罪事實
    存否所必要，認為以之作為證據應屬適當，揆諸上開規定，
    自均具證據能力。又本判決所引用下列各項非供述證據，並
    無證據顯示係實施刑事訴訟程序之公務員違背法定程序所取
    得之證據，亦無顯有不可信之情況或不得作為證據之情形，
    故均具證據能力。
二、得心證之理由：
㈠、上揭犯罪事實一㈠㈡部分，業據被告於本院審判中坦承不諱（
    見本院110年度易字第750號卷【下稱本院卷】第284頁），
    並經證人即被害人張鳳婷、證人即告訴人林怡婷於警詢中證
    述明確（見臺北地檢署110年度偵字第14496號偵查卷【下稱
    甲卷】第15至17頁、臺北地檢署110年度偵字第16496號偵查
    卷【下稱乙卷】第11至13頁），復有監視器光碟2片、監視
    器翻拍照片12張在卷可稽（見甲卷第27至29頁、乙卷第15至
    21頁），足證被告前開出於任意性之自白與事實相符。
㈡、訊據被告堅詞否認有公訴意旨所指犯罪事實一㈢部分之竊盜犯
    行，辯稱：案發當天我雖有與友人一同至「TRIANGLE」酒吧
    ，且案發前晚110年4月21日晚間11時44分許花博園區酒吧入
    場畫面（下稱甲擷圖）拍攝到頭戴深色帽子、身著淺色衣服
    、深色長褲之人是我，但我並未竊取證人即被害人FLANDERS
     TRONNICIA JOQUEL TONNIKA之隨身包包，案發當日110年4
    月22日凌晨2時50分許「TRIANGLE」酒吧監視器畫面（下稱
    乙擷圖）以及花博園區離場監視器畫面（下稱丙擷圖）拍攝
    到竊取包包後逃匿之人不是我等語。經查：
  ⒈被告案發前晚110年4月21日晚間11時44分許，有身著頭戴深
    色帽子、身著淺色衣服、深色長褲進入「TRIANGLE」酒吧內
    ，為被告所不爭執（見本院卷第247頁），且證人即被害人F
    LANDERS TRONNICIA JOQUEL TONNIKA於110年4月22日凌晨2
    時50分許，將隨身包包（內有500元、證件等物）放置於「T
    RIANGLE」酒吧內座位之桌面上，遭頭戴帽子、身著淺色衣
    服、深色長褲之人竊取，行竊之人得手後旋即離去等情，經
    證人FLANDERS TRONNICIA JOQUEL TONNIKA於警詢時之證述
    明確（見臺北地檢署110年度偵字第24998號偵查卷【下稱丙
    卷】第7至8頁），並有甲擷圖、乙擷圖、丙擷圖共計7張、
    被告入場時提供之證件照片1張（見丙卷第9至15頁）在卷可
    佐，此部分事實堪以認定。
  ⒉本件固因監視器擷圖照片之距離、角度、解析度及行為人頭
    戴帽子等因素，無法依據乙擷圖、丙擷圖辨明於110年4月22
    日凌晨2時50分許下手竊取財物之行為人容貌。然證人即本
    案臺北市政府警察局中山分局偵辦員警林俊賢於本院審理時
    證稱：我是本案證人FLANDERS TRONNICIA JOQUEL TONNIKA
    報警在「TRIANGLE」酒吧遺失隨身包包之承辦員警，當時我
    有調閱花博園區和「TRIANGLE」酒吧監視器錄影畫面，除製
    作擷圖外，也有影像光碟，花博園區之監視器畫面部分，只
    有拍到公共場所，因為直接拷貝，有看全部，「TRIANGLE」
    酒吧場內的監視器畫面則是由店家提供，但店家只有提供證
    人FLANDERS TRONNICIA JOQUEL TONNIKA包包於案發當日凌
    晨2時50分許遭到竊取時之畫面，就只有那一小段，我看到
    行竊的男子戴鴨舌帽，壓的很低，衣服的顏色我現在沒有印
    象，我就再去核對花博園區監視器畫面，比對入場人士的衣
    著，只有看到一名男子於案發前日晚間11點44分許入場時是
    這個穿著，就鎖定該名男子，從被告於案發前日晚間11點44
    分許辦理實名制入場的資料，也就是甲擷圖，查獲行竊之人
    即為被告，從甲擷圖和乙擷圖比對，可以看出該行竊男子在
    案發當日凌晨2時50分許下手時的衣著，與被告辦理實名制
    入場的衣著是相同的，監視器顯示之時間可能會有誤差，但
    就是那個時間，且由乙擷圖、丙擷圖顯示該名行竊男子竊取
    包包後，旋即於案發當日凌晨2點50分許出場，衣著也沒有
    更換過，我當時看影片，並未看到其他人有類似的衣著等語
    （見本院卷第284至290頁）。足見本案臺北市政府警察局中
    山分局係依據「TRIANGLE」酒吧所提供110年4月22日上午2
    時50分許，行為人於證人FLANDERS TRONNICIA JOQUEL TONN
    IKA座位附近竊取財物之片段錄影畫面，製作乙擷圖（即丙
    卷第11至13頁），以該下手竊取財物之行為人穿著樣式，調
    閱花博園區「TRIANGLE」酒吧入口之監視錄影畫面，比對當
    時入場顧客之衣著，始鎖定於案發前晚110年4月21日晚間11
    時44分許入場之被告為犯嫌，並製作甲擷圖（即丙卷第9頁
    ），且證人林俊賢有將案發當晚花博園區「TRIANGLE」酒吧
    入口服務台之全部畫面予以蒐證，除被告外，並未見其他人
    士穿著相同。被告復坦認其有於案發前晚110年4月21日晚間
    11時44分許，頭戴帽子、身著淺色上衣與黑色長褲進入「TR
    IANGLE」酒吧，則依證人林俊賢所述，案發當時經調閱花博
    園區「TRIANGLE」酒吧入口處之監視錄影畫面，均未見被告
    以外之人有身著相同樣式之服裝穿搭，堪認於「TRIANGLE」
    酒吧內所拍攝到身著相同穿搭、下手行竊之人即為被告。被
    告雖辯稱於「TRIANGLE」酒吧內下手行竊之人並非被告，然
    案發當時別無相同穿著之人進出「TRIANGLE」酒吧，被告所
    辯尚非可信。被告有於案發時地竊取證人FLANDERS TRONNIC
    IA JOQUEL TONNIKA財物，已堪認定。
  ⒊至檢察官聲請向「TRIANGLE」酒吧詢問是否有提供監視錄影
    器畫面光碟予臺北市政府警察局中山分局，並再度請臺北市
    政府警察局中山分局確認卷內有無錄影檔，並聲請勘驗錄影
    檔案。惟證人林俊賢業已於本院證述「TRIANGLE」酒吧工作
    人員有提供110年4月22日上午2時50分許，證人FLANDERS TR
    ONNICIA JOQUEL TONNIKA於「TRIANGLE」酒吧座位放置之財
    物遭到竊取之片段錄影畫面，已如前述，且本院業已於111
    年3月10日函詢臺北市政府警察局中山分局，請該分局提供
    本件案發時「TRIANGLE」酒吧監視器畫面檔案光碟，該分局
    答以卷內並無錄影檔案留存，有本院公務電話紀錄在卷可查
    （見本院卷第263頁），檢察官係就相同證據重複聲請調查
    ，且本件待證事實已臻明確，上開聲請均無調查之必要，併
    予敘明。
㈢、綜上，本案事證明確，被告犯行堪以認定，均應依法論科。
三、論罪科刑：
㈠、核被告所為，均係犯刑法第320條第1項之竊盜罪。
㈡、被告所為上開3次竊盜犯行，犯意各別、行為互異，應予分論
    併罰。
㈢、又被告前於108年間，因公共危險案件，經臺灣士林地方法院
    以108年度士交簡字第866號處有期徒刑2月確定，於109年2
    月10日易科罰金執行完畢，有臺灣高等法院被告前案紀錄表
    在卷可參，其於受有期徒刑執行完畢5年內故意再犯本件有
    期徒刑以上各罪，均為累犯。惟審酌本案為財產犯罪之竊盜
    案件，與前案公共危險案件罪質迥異，且前案係易科罰金執
    行完畢而非入監服刑，難遽認被告之刑罰感應力殊嫌薄弱。
    爰依司法院大法官會議釋字第775號解釋意旨，不予加重其
    刑。
㈣、爰審酌被告多次竊取他人財物，顯然欠缺尊重他人財產權之
    觀念，另考量被告所竊得之財物價值尚非鉅額之犯罪所生危
    害程度，且犯罪事實一㈠㈡竊取財物之犯行，並均已全額賠償
    被害人、告訴人所受損失（見本院卷第61至63、303頁），
    就犯罪事實一㈢所示犯行，則未能賠償被害人之損失，並審
    酌被告自述為高中畢業，案發時擔任隨扈，並無需要扶養之
    親屬之生活經濟狀況、犯後態度等一切情狀，分別依序量處
    如主文所示之刑，並諭知如易服勞役之折算標準，且定其應
    執行之刑，復諭知如易服勞役之折算標準，以資懲儆。
四、沒收部分：
㈠、犯罪所得，屬於犯罪行為人者，沒收之。但有特別規定者，
    依其規定。前二項之沒收，於全部或一部不能沒收或不宜執
    行沒收時，追徵其價額。犯罪所得已實際合法發還被害人者
    ，不予宣告沒收或追徵。刑法第38條之1第1項、第3項、第5
    項分別定有明文。又宣告前二條之沒收或追徵，有過苛之虞
    、欠缺刑法上之重要性、犯罪所得價值低微，或為維持受宣
    告人生活條件之必要者，得不宣告或酌減之。刑法第38條之
    2第2項亦有明文規定。
㈡、查被告就犯罪事實一㈢所示犯行所竊得證人FLANDERS TRONNIC
    IA JOQUEL TONNIKA所有之隨身包包1個及其內之現金500元
    與外僑居留證、健保卡等物，均為其犯罪所得。其中如附表
    所示隨身包包1個之價值為300元，業據證人FLANDERS TRONN
    ICIA JOQUEL TONNIKA於警詢時證述明確（見丙卷第7頁），
    以及如附表所示其內之現金500元，均未據扣案，亦未實際
    合法發還證人FLANDERS TRONNICIA JOQUEL TONNIKA，且無
    刑法第38條之2第2項所定過苛之虞、欠缺刑法上之重要性、
    犯罪所得價值低微或為維持受宣告人生活條件之必要等情形
    ，爰依刑法第38條之1第1項前段及第3項之規定，宣告沒收
    ，並於全部或一部不能沒收或不宜執行沒收時，追徵其價額
    。至被告竊得證人FLANDERS TRONNICIA JOQUEL TONNIKA之
    外僑居留證、健保卡等物部分，此等物品雖均未扣案，且純
    屬個人身分證明、信用、資格之用，倘證人FLANDERS TRONN
    ICIA JOQUEL TONNIKA申請註銷並補發，原外僑居留證、健
    保卡即失去功用，顯然欠缺刑法上之重要性，爰依刑法第38
    條之2第2項規定，均不予宣告沒收及追徵。
㈢、另被告就犯罪事實一㈠之犯罪所得為現金7,000元及價值5,290
    元之Airpod耳機1副，被告業已賠償被害人張鳳婷12,710元
    ，有本院公務電話紀錄在卷可稽（見本院卷第303頁）；就
    犯罪事實一㈡之犯罪所得為現金2,300元，被告業已與告訴人
    林怡婷達成和解，賠償3萬元，有和解書乙紙在卷可參（見
    本院卷第63頁），本案被告賠償被害人、告訴人之金額，均
    已逾其個人上開犯罪所得，應認其所有犯罪所得均已返還，
    爰不予沒收其犯罪所得，附此敘明。
據上論斷，應依刑事訴訟法第299條第1項前段，判決如主文。
本案經檢察官楊思恬聲請簡易判決處刑，檢察官鄭雅方到庭執行
職務。
中　　華　　民　　國　　111 　年　　6 　　月　　15　　日
　　　　　　　　　刑事第十三庭  法　官　郭又禎
以上正本證明與原本無異。 
如不服本判決應於收受送達後20日內向本院提出上訴書狀，並應
敘述具體理由；其未敘述上訴理由者，應於上訴期間屆滿後20日
內向本院補提理由書（均須按他造當事人之人數附繕本）「切勿
逕送上級法院」。告訴人或被害人如對於本判決不服者，應具備
理由請求檢察官上訴，其上訴期間之計算係以檢察官收受判決正
本之日期為準。 
                                書記官  殷玉芬 
中　　華　　民　　國　　111 　年　　6 　　月　　16　　日
附錄本案論罪科刑所引法條：
中華民國刑法第320條
意圖為自己或第三人不法之所有，而竊取他人之動產者，為竊盜
罪，處5年以下有期徒刑、拘役或50萬元以下罰金。
意圖為自己或第三人不法之利益，而竊佔他人之不動產者，依前
項之規定處斷。
前二項之未遂犯罰之。
附表：包包1個、現金新臺幣500元。